【裁判字號】    97,訴,2201
【裁判日期】    970723
【裁判案由】    毒品危害防制條例
【裁判全文】
臺灣臺中地方法院刑事判決              97年度訴字第2201號
公  訴  人  臺灣臺中地方法院檢察署檢察官
被      告  甲○○
                      3樓
                    （現另案於臺灣臺中監獄執行中）
上列被告因毒品危害防制條例案件，經檢察官提起公訴（97年度
毒偵字第2084、2112號），被告在本院準備程序進行中就被訴事
實為有罪之陳述，受命法官於告知簡式審判程序之旨，並聽取當
事人之意見後，本院合議庭裁定由受命法官獨任依簡式審判程序
，判決如下：
    主  文
甲○○施用第一級毒品，累犯，處有期徒刑壹年，扣案之第一級
毒品海洛因淨重點肆壹公克沒收銷燬之、空包裝袋壹個、注射
針筒壹支均沒收；又施用第一級毒品，累犯，處有期徒刑陸月，
扣案之第一級毒品海洛因驗餘淨重零點零壹肆陸公克沒收銷燬之
、空包裝袋壹個、注射針筒壹支均沒收。應執行有期徒刑壹年肆
月，扣案之第一級毒品海洛因淨重點肆壹公克及驗餘淨重零點
零壹肆陸公克均沒收銷燬之、空包裝袋貳個、注射針筒貳支均沒
收。
    事  實
一、甲○○前於民國96年間，因妨害自由案件，經法院判處有期
    徒刑4月確定，於96年11月23日縮刑期滿執行完畢；另曾先
    後2次因施用毒品案件，經送觀察、勒戒後，均認無繼續施
    用毒品之傾向，分別於91年7月19日、同年9月25日釋放出所
    執行完畢，復於92年間因施用毒品案件，經法院判處有徒刑
    1年確定，詎仍不思悛悔，復基於施用第一級毒品海洛因之
    犯意，分別於(一)97年4月16日下午3時許，在臺中縣大里市○
    ○路○段747巷48弄30號旁之河堤邊，以將第一級毒品海洛因
    加水稀釋後注射手臂之方式，施用第一級毒品海洛因1次；
    (二)97年4月18日上午9時許，在臺中市之臺中公園廁所內，以
    將第一級毒品海洛因摻水後置入針筒內施打之方式，施用第
    一級毒品海洛因1次。嗣先於97年4月16日下午2時30分許，
    為警持搜索票在臺中縣大里市○○路○段747巷48弄30號3樓
    執行搜索而查獲，並扣得第一級毒品海洛因1包（淨重3.41
    公克）及其所有供施用第一級毒品海洛因使用之注射針筒1
    支。再於96年4月18日上午11時25分許，甲○○自行向臺中
    市警察局第三分局自首上開(二)之情節，並扣得第一級毒品海
    洛因1包（淨重0.0199公克，驗餘淨重0.0146公克）及其所
    有供施用第一級毒品海洛因使用之注射針筒1支。
二、案經南投縣政府警察局移送及臺中市警察局第三分局報告臺
    灣臺中地方法院檢察署檢察官偵查起訴。
    理  由
壹、程序方面：
一、按除被告所犯為死刑、無期徒刑、最輕本刑為3年以上有期
    徒刑之罪或高等法院管轄第一審案件者外，於法院行準備程
    序進行中，被告先就被訴事實為有罪之陳述時，審判長得告
    知被告簡式審判程序之旨，並聽取當事人、代理人、辯護人
    及輔佐人之意見後，裁定進行簡式審判程序；且受命法官行
    準備程序，與法院或審判長有同一之權限；又簡式審判程序
    之證據調查，不受刑事訴訟法第159條第1項、第161條之2、
    第161條之3、第163條之1及第164條至第170條規定之限制，
    刑事訴訟法第273條之1第1項、第279條第2項前段、第273條
    之2分別定有明文。
二、查本件被告甲○○所犯為死刑、無期徒刑、最輕本刑為3年
    以上有期徒刑以外之罪，且非高等法院管轄第一審之案件，
    經本院合議庭裁定由受命法官行準備程序時，被告就被訴事
    實為有罪之陳述後，復經本院合議庭裁定由受命法官獨任行
    簡式審判程序，是其證據之調查，自不受刑事訴訟法第159
    條第1項、第161條之2、第161條之3、第163條之1及第164條
    至第170條規定之限制，合先敘明。
貳、實體方面：
一、現行刑事訴訟法為保障被告之反對詰問權，排除具有虛偽危
    險性之傳聞證據，以求實體真實之發見，於該法第159條第1
    項明定被告以外之人於審判外之言詞或書面陳述，除法律有
    規定者外，不得作為證據。本件檢察官及被告於本院準備程
    序及審理程序中，並未就本案卷內證據資料之證據能力提出
    爭執，且迄於言詞辯論終結前，均未主張有刑事訴訟法第15
    9條第1項不得為證據之情形，應認均已同意本案卷內之證據
    資料均得作為本案證據，且經本院審酌後，認無不適當之情
    形，是本案卷內之證據均有證據能力，合先敘明。
二、認定犯罪事實所根據的證據及理由：
  (一)被告於本院審理中坦白承認供稱：伊確實有於事實欄所載之
    時、地，施用第一級毒品海洛因各1次之事實等語明確，核
    與被告為警採尿送驗結果，確呈嗎啡陽性反應，此有中山醫
    學大學附設醫院檢驗科藥物檢測中心97年5月2日實驗編號00
    00000號、詮昕科技股份有限公司97年4月30日編號第000000
    00號濫用藥物尿液檢驗報告各1份附卷可憑，被告之自白堪
    認與事實相符，洵堪採信。
  (二)有第一級毒品海洛因2包及被告所有供施用第一級毒品海洛
    因使用之注射針筒2支扣案可佐；又扣案白粉，確含有第一
    級毒品海洛因成分，此有法務部調查局濫用藥物實驗室97年
    5月5日調科壹字第09723022600號鑑定書及行政院草屯療養
    院97年5月1日草療鑑字第0970003610號鑑定書各1份存卷可
    參。
  (三)被告前因施用毒品案件，曾受如事實欄所載前後2次之觀察
    、勒戒執行完畢釋放出所，於5年內再違反毒品危害防制條
    例案件，並經法院判刑確定，此有臺灣高等法院被告前案紀
    錄表及臺灣臺中地方法院檢察署刑案資料查註紀錄表各1份
    在卷足憑，堪予認定。
  (四)本件事證明確，被告犯行洵堪認定。
二、論罪科刑的理由：
  (一)查海洛因屬毒品危害防制條例第2條第2項第1款規定之第一
    級毒品，核被告所為，均係違反毒品危害防制條例第10條
    第1項之施用第一級毒品罪。
  (二)被告於施用前，持有第一級毒品海洛因，進而施用，其持有
    之低度行為應為施用之高度行為所吸收，不另論罪。
  (三)被告所犯上開2罪，犯意各別，行為互殊，應分論併罰之。
  (四)被告前曾受如事實欄所載刑之宣告及執行完畢，此有臺灣高
    等法院被告前案紀錄表及臺灣臺中地方法院檢察署刑案資料
    查註紀錄表在卷足憑，其前受有期徒刑執行完畢，於5年內
    再故意犯本件最重本刑為有期徒刑以上之罪，為累犯，應依
    刑法第47條第1項之規定加重其刑。
  (五)被告於事實欄一(二)犯罪為警發覺前，自首並接受裁判，應依
    刑法第62條前段減輕其刑，並先加後減之。
  (六)爰審酌被告犯罪之動機、目的，前經2次觀察、勒戒仍不知
    戒絕，施用毒品時間非短，施用毒品犯罪係自戕行為，對他
    人權益損害非鉅，犯罪後坦承犯行，態度良好等一切情狀，
    量處如主文所示之刑。
  (七)扣案之第一級毒品海洛因（淨重3.41公克及驗餘淨重0.0146
    公克），為查獲之毒品，應依毒品危害防制條例第18條第1
    項前段規定沒收銷燬之；扣案之空包裝袋2個（供包裝上開
    毒品使用）及注射針筒2支，係供犯罪所用之物，且為被告
    所有，業經被告供明在卷可按，爰依刑法第38條第1項第2款
    併予宣告沒收。
參、適用法律依據：
  (一)刑事訴訟法第273條之1第1項、第299條第1項前段。
  (二)毒品危害防制條例第10第1項、第18條第1項前段。
  (三)刑法第11條前段、第47條第1項、第62條前段、第51條第5款
    、第38條第1項第2款。
本案經檢察官乙○○到庭執行職務。
中    華    民    國    97    年    7     月    23    日
                   刑事第一庭    法  官  洪挺梧
以上正本證明與原本無異。
如不服本判決，應於收受送達後10日內向本院提出上訴書狀（應
敘述具體理由並附繕本）。
上訴書如未敘述理由，應於上訴期間屆滿後20日內補提理由書於
本院。
                                 書記官  劉雅玲
中    華    民    國    97    年    7     月    23    日
附錄本判決論罪科刑法條：
毒品危害防制條例第10條
施用第一級毒品者，處6月以上5年以下有期徒刑。
施用第二級毒品者，處 3 年以下有期徒刑。


司法院資訊處製作；財團法人民間司法改革基金會備份。
